臺北高等行政法院判決
　　　　　　　　　　　　　　　　　　 95年度簡字第00726號
原　　　告　甲○○
被　　　告　新竹縣政府
代　表　人　乙○○（縣長）
上列當事人間因就業服務法事件，原告不服行政院勞工委員會中
華民國95年8月11日勞訴字第0950031543號訴願決定，提起行政
訴訟，本院判決如下：
　　主  文
原告之訴駁回。
訴訟費用由原告負擔。
　　事  實
一、事實概要：原告聘僱逾期居留印尼籍外勞SEDIONO（護照號碼
    ：M732241，下稱S君）在其承包之工程從事工地臨時工工作
    ，案經新竹縣警察局橫山分局於民國（下同）95年4月7日查
    獲，該分局遂於95年4月14日以新縣警橫外字第0958000868
    號函移由被告處理，經被告審查屬實，乃依就業服務法第57
    條第1款及第63條第1項規定，於95年4月27日以府勞福字第
    0950057828號違反就業服務法罰鍰案件處分書處原告罰鍰新
    台幣（下同）15萬元。原告不服提起訴願，遭決定駁回，遂
    提起行政訴訟。
二、兩造聲明：
　(一)原告聲明：
    1.訴願決定及原處分均撤銷。
    2.訴訟費用由被告負擔。
　(二)被告聲明：
    1.駁回原告之訴。
    2.訴訟費用由原告負擔。
三、兩造之爭點：原告有無聘僱逾期居留之印尼籍外勞S ？
　(一)原告主張之理由：
    新竹縣警察局橫山分局是在北二高龍潭收費站臨檢時查獲S
    君，而非在工地，故工地老闆皆不承認S 君為其僱用。原告
    與S 君是同事關係，而非僱佣關係。S 君會講台語，原告不
    知，更無從分辨其為外勞。原告乃無固定收入之臨時工，被
    告所為罰鍰處分，原告無力負擔。
　(二)被告主張之理由：
    1.就業服務法第42條規定旨在保障國民工作權，聘僱外國人
      工作，不得妨礙本國人之就業機會；同法第57條第1款規
      定雇主聘僱外國人不得有聘僱未經許可、許可失效或他人
      所申請聘僱之外國人，故針對聘僱外國人從事工作，立法
      採申請許可制。原處分卷之原告偵訊筆錄影本，其自承係
      於95年2月15日S君親自到工地找工作，因剛好欠缺人手，
      所以就請S君幫忙，沒有每天工作，工作共20天許。性質
      是工地的臨時工，每日1200元，吃住均他自己供應，原告
      有工作時就去桃園高速公路橋下載S君。S君亦自承於95年
      2月15日親自問原告要不要請工人，原告說要，於是就幫
      原告工作，工作性質是從事工地臨時工工作，自95年2月15
      日工作至95年4月7日止，沒有每天工作，共計工作20天，
      原告言明每日薪水2000元，吃住均自行自理，如果有工作
      時，就在桃園高速公路橋下等原告載往工作，工作地點不
      清楚。且S君現場指認原告即是聘僱其工作的老闆。原告
      、S君並於筆錄末行簽名奈印，原告聘僱未經許可之S君從
      事工作之事實，應無違誤。
    2.依前開就業服務法規定，聘僱外國人從事工作，應依法申
      請許可，原告已違反法律上之義務而應受行政罰之行為，
      且被告體恤原告乃屬初犯，故僅處15萬元罰鍰。揆諸首揭
      規定，核無不合。是以原處分應予維持。
  理  由
一、按「雇主聘僱外國人不得有下列情事：一、聘僱未經許可、
    許可失效或他人所申請聘僱之外國人。」、「違反第四十四
    條或第五十七條第一款、第二款規定者，處新台幣十五萬元
    以上七十五萬元以下罰鍰。．．．」為就業服務法第57條第
    1 款及第63條所明定。
二、原告聘僱逾期居留印尼籍外勞S 君在其承包之工程從事工地
    臨時工工作，經新竹縣警察局橫山分局於95年4 月7 日查獲
    之事實，有新竹縣警察局橫山分局95 年4 月14日新縣警橫
    外字第0958000868號函、內政部警政署查詢資料、原告及S
    君之調查筆錄等件影本在原處分卷可稽，堪認為真實。是被
    告據以科處原告罰鍰15萬元，訴願決定予以駁回，揆諸首開
    規定，並無不合。
三、原告雖主張其與S 君為同事，並非僱佣關係云云。惟查依原
    告95年4 月7 日之調查筆錄顯示，原告自承：「大約是95年
    2 月15日該外勞（按即S 君）親自到工地找工作，我剛好欠
    人手，所以就請他幫忙工作，工作共20天許（因沒有每天有
    工作）」「（工作）性質是工地的臨時工，每日新台幣1200
    元，吃住均他自己供應，我有工作時就去桃園高速公路橋下
    載他去工作。」核與同日S 君調查筆錄所稱：「我逾期後到
    處打零工，並於95年2 月15日我自己去問甲○○要不要請工
    人，甲○○說要，於是我就幫甲○○工作，工作性質是從事
    工地臨時工工作，於95年2 月15日工作到95年4 月7 日止共
    計二十天（因沒有每天有工作），甲○○言明每日薪水新台
    幣1200元整，吃住均我自己自理，如果有工作時，我就在桃
    園高速公路橋下等他載我去工作，工作地點我不清楚。」等
    語相符，並經S 君現場指認原告即為聘僱其在工地工作之老
    闆，足認原告確有聘僱S 君之事實。又原告自承並未檢視S
    君之證件即予僱用，其於僱用外國人從事工作之時，就S 君
    是否合於就業服務法規定之情事應注意能注意而未注意，縱
    非故意，難謂無過失，自應依法受罰。原告雖稱S 君會講台
    語，其不知S 君為外勞云云。惟查原告始終未說明S 君有何
    中文姓名，其僱用不知如何以中文姓名稱呼之人，顯然明知
    其為外國人，不能以S 君會說台語即不查證其身分，其主張
    均無可採。
四、從而原處分及訴願決定均無違誤，原告仍執前詞聲請撤銷，
    為無理由，爰不經言詞辯論予以駁回（本件適用簡易訴訟程
    序）。
據上論結，本件原告之訴為無理由，爰依行政訴訟法第233條、
第98條第3項前段，判決如主文。
中　　華　　民　　國　　96　　年　　2　　 月　　26　　日
                            　　　第一庭法  官　 楊莉莉
上為正本係照原本作成。
本件以訴訟事件所涉及之法律見解具有原則性者為限，始得於本
判決送達後20日內向本院提出上訴狀並表明上訴理由，如已於本
判決宣示後送達前提起上訴者，應於判決送達後20日內補具上訴
理由（均按他造人數附繕本），且經最高行政法院許可後方得上
訴。
中　　華　　民　　國　　96　　年　　2 　　月　  26  　日
                                       書記官    許哲萍
